Inventaris van het archief van J.C. Lucas [levensjaren 1898-1982], (1892) 1925-1950
Nationaal Archief, Den Haag
Collectie 471 J.C. Lucas
Lucas
1892-1950
merendeel 1925-1950
C22175
0.10 meter; 14 inventarisnummers.
Normale geschreven. getypte en gedrukte documenten, geen bijzondere handschriften.
Nationaal Archief, Den Haag
Lucas, Johannes Cornelis
Het archief van Johannes Cornelis Lucas (1898-1982) en familieleden, bestaat voornamelijk uit stukken aangaande zijn functie als gouvernements-MULO-directeur in Watampone (Celebes), en een persoonlijke fotoverzameling. Er zijn o.a. stukken aanwezig m.b.t. een overval van guerrillatroepen op een school in Watampone, en personalia van Frederik Jacobus Lucas (1869-1911).
Archiefvorming
Geschiedenis van het archiefbeheer
De verwerving van het archief
Het archief is door schenking verworven.
2.21
Aanwijzingen voor de gebruiker
Openbaarheidsbeperkingen
Volledig openbaar.
Materiële beperkingen
Aanvraaginstructie
Openbare archiefstukken kunnen online worden aangevraagd en gereserveerd. U kunt dit ook via de terminals in de studiezaal van het Nationaal Archief doen. Om te kunnen reserveren dient u de volgende stappen te volgen:
U maakt een profiel aan op www.gahetna.nl, en logt vervolgens in
Via de archiefinventaris (alleen de beschrijvingen met rode nummers) selecteert u het gewenste archiefstuk door op de knop 'Reserveren' te klikken
In het volgende scherm geeft u aan op welke dag u het archiefstuk wilt inzien
Indien u zich bevindt in de studiezaal en een tafelnummer heeft ontvangen kunt u dit nummer vermelden. Als u geen tafelnummer heeft kunt u tafelnummer 777 laten staan
Vervolgens bevestigt u uw reservering door deze te versturen.
Verwant materiaal
Beschikbaarheid van kopieën
Beschrijving van de series en archiefbestanddelen
- Archief van Lucas als gouvernements-MULO-directeur in Watampone (Celebes), 1947-1950; I.
  - Stukken betreffende zijn benoeming en ontslag, zijn verlof naar Nederland en zijn pensionering., 1947-1950; 1
  - Registers houdende concepten van uitgaande brieven en "mededelingen"., 1949-1950; 2
    Deze registers werden bijgehouden in opdracht van het Departement van Onderwijs en Eeredienst in en van daaruit afkomstige schoolschriften.
  - Tractementsstaten en staten van bezoldiging van onderwijzend personeel., 1947-1950; 3
  - Maandrekeningen, met bijlagen., 1947-1950; 4
  - Verslag van de toelatingsexamens van 1949., 5
  - Stukken betreffende een overval van guerilla-troepen op de school in Watampone, het ontslag van Lucas en de overdracht van de inventaris van de school., 1950; 6
- Persoonlijke stukken: fotoverzameling., II.
  - Albumbladen met foto's, genomen op Java, Bali en Sumatra, met onderschriften en gedeeltelijk commentaar op de achterzijde., 1925 en z.j. (vermoedelijk vóór 1940); 7
  - Foto's, genomen tijdens een reis naar Padang., Z.j. (ca. 1930); 8
  - Landschapsfoto's., Z.j; 9
  - Familiefoto's., 1900-1948 en z.j; 10
  - Ingekomen brief van A. Fischer-Ottow uit Bandoeng., 12 december 1945; 11
  - Fotokopieën van bescheiden betreffende het ontslag van Frederik Jacobus Lucas (1869-vóór 1911) als marinier, met personalia., 1892-1911; 12
- Varia., III.
  - Foto's van gebombardeerde handelskantoren en bedrijfsgebouwen in Rotterdam., Mei 1940; 13
  - Prentbriefkaarten, uitgegeven ter gelegenheid van de bevrijding., Mei 1945; 14